# 投资性房地产处置损益及现金流量的列示

提问人：zcqcpa 时间：2016-04-23 16:16:35
陈版： 　　　请教－－大型房地产企业集团，主业基本上以房地产业务，包括房产开发，和少量的物业出租、经营等，以前年度两子公司开发的部分大型商业地产以公允价值计量（子公司账面实际以成本法计量，合并报表修改为公允价值计量（大型房地产评估师行以市价法评估）），已有几年－－ 2015 年底公允价值28.47亿比成本法账面成本22.17多6.3亿， 　　　2016 年 1 － 3 月，该两子公司的投资性房地产全部转让，但实际转让价格差不多和账面成本持平，已收到转让价款。 　　　请问： 1 、该投资性房地产出售的收入成本是否可以直接计入主营业务收入成本（房地产开发业务）？ 　　　　　　2 、公允价值差额部分（ 2015 年底公允价值与账面成本）　是否还是和原升值变动转入公允价值变动损益一样是结转至公允价值变动损益？ 　　　　　　3 、如果 2015 年度合并审计报告日期为 2016 年 3 月底，是否构成重大期后事项？ 　　　　　　4 、出售该大型商业地产收到的现金是列入销售商品收到现金还是 处置固定资产、无形资产和其他长期资产收回的现金净额更合适？对应所交纳的营业税费及土地增值税是列在　支付的各项税费还是　处置固定资产、无形资产和其他长期资产收回的现金净额更合适？ 　　　　　　谢谢！

回答人：chenyiwei
1 、要考虑该企业对投资性房地产的出售是否属于偶发性的业务，是否有明确的“先租后售”业务模式并为此建立了相关管理制度，明确出售的条件和程序，并定期核对是否符合出售条件，对符合出售条件的即予以出售。 2 、投资性房地产的累计公允价值变动损益应在出售时冲减出售成本，使出售成本恢复到按原始成本计算。参考准则讲解中相应举例。 3 、根据该事项的影响重大性以及是否偶发性，判断是否作为重大的资产负债表日后事项披露。 4 、可在扣除税费后列入“处置固定资产、无形资产和其他长期资产收回的现金净额”。

提问人：zhs7403 时间：2016-04-24 08:39:30
陈老师，关于第四点，我理解是否分别列示现金流也可以？
可在扣除税费后列入“处置固定资产、无形资产和其他长期资产收回的现金净额”。

回答人：chenyiwei
也可以。这个问题并无统一规定。

提问人：zcqcpa 时间：2016-04-26 09:41:49
谢谢陈版！ 1 、投资性房地产不多，属于偶发性业务，应该计入其他业务收入更合适 2 、根据讲解举例，是　投资性房地产的累计公允价值变动损益应在出售时冲减出售成本，使出售成本恢复到按原始成本计算 3 、再请教，该业务对应的土地增值税、营业税及附加是　计入营业税金及附加还是其他业务成本更合适？

回答人：chenyiwei
现在对于其他业务收入所对应的营业税金及附加，也是在“营业税金及附加”项目中列示，不是计入其他业务成本。